臺灣桃園地方法院刑事判決
111年度易字第546號
公  訴  人    臺灣桃園地方檢察署檢察官 
被      告    陳文祥  



上列被告因毀損案件，經檢察官提起公訴（109年度偵字第36795
號），本院判決如下：
    主  文
乙○○共同犯毀損罪，處有期徒刑陸月，如易科罰金，以新臺幣壹
仟元折算壹日；又共同犯毀損罪，處有期徒刑貳月，如易科罰金
，以新臺幣壹仟元折算壹日。應執行有期徒刑柒月，如易科罰金
，以新臺幣壹仟元折算壹日。
    事  實
乙○○、丁○○（綽號阿金，由本院審理中）、游逸捷（綽號小胖，
由本院另案審理中）及其他真實姓名年籍不詳之數名成年人，因
與甲○○之子林豐億有糾紛，竟共同基於毀損他人物品之犯意聯絡
，於民國109年3月26日晚間10時20分許，由乙○○駕駛車牌號碼00
0-0000號自用小客車（下稱A車）、游逸捷駕駛車牌號碼000-000
0號自用小客車（下稱B車）搭載丁○○及其他真實姓名年籍不詳之
數名成年人，前往桃園市○○區○○路000巷0弄0號對面之停車場，
分持球棒砸損甲○○所有、停放上址之車牌號碼000-0000號自用小
客車（下稱本案車輛）全車玻璃及板金，致令本案車輛不堪使用
，而生損害於甲○○。後乙○○、丁○○、游逸捷及其他真實姓名年籍
不詳之數名成年人猶未滿足，另共同基於毀損他人物品之犯意聯
絡，於同日晚間10時28分許，駕駛A車、B車前往甲○○位在桃園市
○○區○○街0巷00號之「中品日式料理店」，由丁○○以2桶白漆朝該
店店面潑灑，致該店面之鐵捲門、磁磚、花檯等美觀功能受到損
壞，而生損害於甲○○。
    理  由
一、證據能力
　　本判決援引之供述及非供述證據，均係依法取得，並經本院
    於審理期日踐行合法之調查，檢察官及被告乙○○迄本院言詞
    辯論終結前，皆未爭執證據能力，自得採為判決之基礎。
二、認定事實所憑證據及理由
　㈠上開事實，業據被告於警詢、偵查及審理中坦承不諱（偵331
    19卷71-86、255-257頁、易卷59頁），核與證人即共犯游逸
    捷於警詢之證述、證人即共犯丁○○於警詢及偵查中之證述、
    證人即在場聽聞被告等人討論要找林豐億麻煩之孔令瑜於偵
    查中之證述、證人即告訴人甲○○於警詢及偵查中之證述相符
    （他卷49-57、33-35、377-379頁、偵33119卷63-68、298-3
    01頁），復有本案車輛詳細資料報表、A車及B車車輛詳細報
    表、本案車輛損壞照片、「中品日式料理店」店面潑漆狀況
    照片、以衛生紙沾黏A車及B車車牌之監視器擷圖、本案車輛
    維修估價單可證（他卷69、73、75、97-100、156-160、偵3
    3119卷237-241頁），足認被告之任意性自白與事實相符，
    可以採信。
　㈡又被告於警詢中供承其有親持球棒下去砸本案車輛（偵33119
    卷82頁），嗣於偵查及審理中改稱其沒有下車去砸本案車輛
    ，只有在車上看（偵33119卷255頁、易卷59頁）。惟共同正
    犯在犯意聯絡範圍內之行為，本應同負全部責任，而被告於
    警詢、偵查及審理中業已供承其於109年3月26日晚間提議要
    去砸林豐億的車子，並找丁○○、游逸捷一起去，且在前往砸
    車及潑漆前，有以衛生紙沾黏遮蔽車牌等語（他卷81-86、
    偵33119卷256頁、易卷59頁），可知，被告與丁○○、游逸捷
    等人就要砸損車輛及對店面潑漆有犯意聯絡，被告並有一同
    開車前往事實欄所載2址之行為分擔，故無論被告有無下車
    動手砸本案車輛或下車潑漆，均無礙被告係毀損罪共同正犯
    之認定。且被告於警詢中就其與告訴人之子林豐億的糾紛為
    新臺幣25,000元債務，其於109年3月26日晚間如何在洗車場
    與林豐億以電話互相嗆聲，其駕駛何車輛行駛何路線抵達事
    實欄所載2址，其與丁○○、游逸捷各持1支球棒下去砸車，其
    與丁○○、游逸捷駕車至「中品日式料理店」前由丁○○向店門
    潑漆，其與丁○○、游逸捷回到洗車場由游逸捷將球棒帶走等
    情節為具體之供述，若非被告親身經歷，豈能對案發之緣由
    及始末如此清楚，甚至細節到犯罪工具最後的去向都知悉，
    是被告於偵查及審理中改稱其未下車動手砸本案車輛，應屬
    卸責之詞，不足採信。
　㈢綜上，事實欄所載事實之事證明確，被告犯行堪以認定，應
    依法論科。
三、論罪
　　核被告所為，係犯刑法第354條之毀損罪。又被告與丁○○、
    游逸捷及真實姓名不詳之成年人數名就上開砸車及潑漆行為
    ，有犯意聯絡及行為分擔，自應論以共同正犯。再被告於不
    同並有相當距離之地點，分別為砸車及潑漆之行為，且毀損
    之標的及手段均異，應認係基於各別之犯意所為，予以分論
    併罰（2罪），而公訴意旨認被告砸車及潑漆行為係於緊密
    時間所為應論以接續犯之一罪（易卷8頁），容有誤會。另
    本院已當庭告知被告，經審理後可能認係構成數罪供被告辯
    論（易卷40頁），故以數罪併罰論罪科刑，尚無礙被告之防
    禦權，附此敘明。
四、量刑
　　審酌被告目無法紀，僅因細故於深夜勞師動眾，在大街小巷
    潑漆及砸車，行為駭人，且迄未賠償告訴人及得原諒，自應
    非難。次審酌被告犯後態度、行為時年齡、國中畢業暨前職
    汽車美容、後業工之智識程度、自陳家境勉持、育有2名未
    成年子女及素行等一切情狀，分別量處如主文所示之刑，並
    定應執行之刑及諭知易科罰金之標準，以資懲儆。
五、沒收
　　查被告持以砸本案車輛之球棒未扣案，且無證據證明仍存在
    ，亦非義務沒收之物；另被告與其他共犯潑漆後將2個油漆
    空桶直接棄置「中品日式料理店」門口，有「中品日式料理
    店」店面遭潑漆照片可憑（他卷157頁），而該等空桶係將
    廢棄之容器未具經濟價值，屬不具刑法上重要性之物。是以
    ，本案爰不宣告沒收及追徵。
六、據上論斷，依刑事訴訟法第299條第1項前段，判決如主文。
本案經檢察官丙○○提起公訴，檢察官詹東祐到庭執行職務。
　　
中　　華　　民　　國　　111 　年　　11　　月　　25　　日

                刑事第八庭    法　官　葉作航
以上正本證明與原本無異。
如不服本判決應於收受判決後20日內向本院提出上訴書狀，並應
敘述具體理由。其未敘述上訴理由者，應於上訴期間屆滿後20日
內向本院補提理由書(均須按他造當事人之人數附繕本)「切勿逕
送上級法院」。 

　　　　　　　　　　　　　　　書記官　林希潔
　　　　　　　　　　　　　　　
中　　華　　民　　國　　111 　年　　11　　月　　29　　日

附錄本案論罪科刑法條全文:
刑法第354條
毀棄、損壞前二條以外之他人之物或致令不堪用，足以生損害於
公眾或他人者，處2年以下有期徒刑、拘役或1萬5千元以下罰金
。